【裁判字號】    97,訴,2826
【裁判日期】    971209
【裁判案由】    其他請求
【裁判全文】
臺北高等行政法院裁定
                                      97年度訴字第2826號
原      告  甲○○
上列原告與被告桃園縣政府等人間因其他請求事件，原告不服行
政院衛生署中華民國97年11月3 日衛署訴字第0970042838號訴願
決定，提起行政訴訟，本院裁定如下：
    主  文
本件請求國家賠償部分移送臺灣桃園地方法院。
原告其餘之訴駁回。
駁回部分訴訟費用（本件全部的二分之一）由原告負擔。
    理  由
一、按「行政法院認其無受理訴訟權限者，應依職權以裁定將訴
    訟移送至有受理訴訟權限之管轄法院。數法院有管轄權而原
    告有指定者，移送至指定之法院。」行政訴訟法第12條之2
    第2 項定有明文。又訴訟事件不屬行政訴訟審判之權限，而
    不合依職權裁定移送管轄者，應依同法第107 條第1 項第1
    款裁定駁回之。其起訴不備要件，又不能補正者，應依同法
    第107 條第1 項第10 款裁定駁回之。
二、本件原告起訴主張：原告於96年5 月間在合信眼科診所接受
    開刀治療近視，術後有視差、增加度數、頭暈、炫光、鬼影
    、遠視等現象，已向桃園地檢署申告。查合信眼科診所有詐
    欺且胡亂開刀、偽造病歷、恐嚇被害人、妨害風化等違法情
    形，經向被告桃園縣政府衛生局、消保官等單位申訴、檢舉
    ，請求處理，予以嚴懲、吊照，均包庇不為處置。原告請求
    國家賠償，遭被告桃園縣政府拒絕；提起訴願，遭行政院衛
    生署中華民國97年11月3 日衛署訴字第0970042838號訴願決
    定不受理。因此請求判決撤銷訴願決定，命被告桃園縣政府
    賠償新台幣2 千萬元，並追究對於合信眼科診所包庇及不為
    處置責任。
三、經查原告在合信眼科診所治療發生糾紛，為私權爭執。其因
    此一爭執向消保官申訴，申訴處理者亦為私權事項，如有不
    服，得循調解程序、消費訴訟解決（消費者保護法第5 章消
    費爭議之處理），不得提起訴願、行政訴訟以救濟。原告就
    申訴未獲處理提起訴願，訴願決定不予受理，結論無誤。原
    告進而請求撤銷訴願決定，不備起訴要件，並不合法，又不
    能補正，依前述規定，應裁定駁回之。又合信眼科診所有無
    違法，應否予以嚴懲、吊照，原告提出檢舉，被告桃園縣政
    府等有關人員有無包庇不為處置之情形，涉刑事及行政責任
    之追究，非行政法院之權限，亦無從依職權以裁定移送至有
    受理訴訟權限之管轄法院審理，依前述規定，亦應裁定駁回
    之。請求國家賠償部分無從合併，應單獨審理，依國家賠償
    法第10至12條規定，應循協議、民事訴訟程序以為救濟。原
    告請求被告桃園縣政府協議賠償，已遭拒絕，應向民事法院
    起訴請求，其起訴請求撤銷拒絕賠償理由書，命被告桃園縣
    政府賠償新台幣2 千萬元，行政法院並無受理訴訟之權限。
    應依前述規定，將此部分移送於有受理訴訟權限之管轄法院
    。
四、依行政訴訟法第12條之2 第2 項、第107 條第1 項第1 款、
    第10款、第104 條、民事訴訟法第95條、第78條，裁定如主
    文。
中    華    民    國    97    年    12     月    9    日
             台北高等行政法院第八庭
                        審判長法  官  蔡進田
                              法  官  林文舟
                              法  官  林樹埔
上為正本係照原本作成。
如不服本裁定，應於送達後10日內，向本院提出抗告狀（須按他
造人數附繕本）。
中    華    民    國    97    年    12     月    9    日
                              書記官  黃倩鈺


司法院資訊處製作；財團法人民間司法改革基金會備份。
